【裁判字號】    99,中簡上,175
【裁判日期】    990329
【裁判案由】    恐嚇
【裁判全文】
臺灣臺中地方法院刑事判決           99年度中簡上字第175號
上  訴  人  乙○
即  被  告
上列上訴人因恐嚇案件，不服本院臺中簡易庭98年度中簡字第38
05號中華民國99年1月5日第一審簡易判決（聲請簡易判決處刑案
號：臺灣臺中地方法院檢察署98年度偵字第19342號），提起上
訴，本院管轄之第二審合議庭判決如下：
    主    文
上訴駁回。
    犯罪事實
一、乙○係丙○○之姐夫，而丙○○與甲○○間有房屋糾紛。乙○於民國（下同）98年1月16日晚上9時許，與丙○○、丁○○等人（丙○○、丁○○涉犯恐嚇罪嫌部分，分別經臺灣臺
    中地方法院檢察署檢察官以98年度偵續字第234號、98年度
    偵字第19342號為不起訴處分）共同前往甲○○位於臺中縣
    大里市○○路○段635號5樓之3住處進行蒐證。雙方因房屋糾
    紛問題而心生不快，乙○因而萌生恐嚇之犯意，在該處6樓
    頂樓，以加害生命、財產之事，出言恐嚇甲○○稱：「要將
    該房屋3樓至6樓放火燒掉」等語，使甲○○心生畏懼，致生
    危害於甲○○之安全。
二、案經甲○○訴請臺灣臺中地方法院檢察署檢察官偵查後聲請
    以簡易判決處刑。
    理    由
一、按被告以外之人於偵查中向檢察官所為陳述，除顯有不可信
    之情況者外，得為證據，刑事訴訟法第159條之1第2項定有
    明文。蓋因檢察官與法官同為司法官署，且檢察官代表國家
    偵查犯罪，依法有訊問被告、證人及鑑定人之權力，且須對
    被告有利、不利之情形均應注意；況徵諸實務運作，檢察官
    實施刑事偵查程序，亦能恪遵法定程序之要求，不致有違法
    取證情事且可信度極高，是被告以外之人前於偵查中已具結
    而為證述，除反對該項供述得具有證據能力之一方，已釋明
    「顯有不可信之情況」之理由外，不宜以該證人未能於審判
    中接受他造之反對詰問為由，即遽指該證人於偵查中之陳述
    不具證據能力，方符前揭法條之立法意旨。是證人即告訴人
    甲○○、證人即告訴人之妻戊○○分別於檢察官偵查中所為
    陳述，均係以證人之身份，經檢察官告以具結之義務及偽證
    之處罰，並由其具結，而於負擔偽證罪之處罰心理下所為，
    經具結擔保其證述之真實性，且上揭證人於檢察官訊問時之
    證述，並無證據顯示係遭受強暴、脅迫、詐欺、利誘等外力
    干擾情形或在影響其心理狀況，致妨礙其自由陳述等顯不可
    信之情況下所為；且證人即告訴人甲○○、證人即告訴人之
    妻戊○○於審理時業已到庭接受詰問，已確保被告之對質詰
    問權。證人即告訴人甲○○、證人即告訴人之妻戊○○於偵
    訊時之陳述既無顯不可信之情況，依前開說明，自均具有證
    據能力，合先敘明。
二、訊之上訴人即被告乙○（以下稱被告）固坦承於98年1月16
    日晚上9時許，偕同其妻舅丙○○、其妻丁○○等人共同前
    往甲○○上開住處，然矢口否認有何恐嚇危害安全之犯行，
    辯稱：伊只有向甲○○說，你占人家房子能住多久而已，並
    未向甲○○恐嚇上開之語，且上開5樓之3及6樓係丙○○所
    有，伊豈有可能說要將該房屋5樓及6樓燒掉，況伊若說要放
    火燒掉應該是該房屋整棟，何以只有說要將該房屋3到6樓燒
    掉云云。惟查上揭犯罪事實，業據證人即告訴人甲○○於98
    年7月30日偵查中、99年3月15日本院審理行交互詰問時具結
    指證訴綦詳，並經證人即告訴人之妻戊○○於98年7月30日
    偵查中、99年3月15日本院審理行交互詰問時具結證述屬實
    ，證人戊○○復於99年3月15日本院審理行交互詰問時具結
    證稱：被告有向丙○○說乾脆這個房子不要了，並表示要將
    3至6樓燒掉，此話是對甲○○說的，被告有說此話兩次，最
    後一次是被告臨走的時候說的，而該棟大廈沒有編號4樓，3
    樓就跳5樓。又被告何以提到3樓，是因為當時我們要租3樓
    的房子，這件事情有被丙○○知道，所以他們才認為我們有
    住在3樓等語，顯見被告於上開時地，確有向告訴人甲○○
    恐嚇稱要將該房屋3樓至6樓放火燒掉之情事。至於證人丙○○、丁○○於99年3月15日本院審理行交互詰問時均具結證
    稱：當天晚上最後甲○○說法院見，被告就說你占人家房子
    能住多久，其他就沒有說什麼了，並沒有向甲○○恐嚇，且
    當晚並沒有看到甲○○太太在場等語，核與被告於98年7月
    30日偵查中供稱：當晚有碰到甲○○，甲○○說法院見，我
    們就走了，而戊○○是坐在後面的牆壁邊等語未合，可見證
    人丙○○、丁○○之上開證述，無非迴護被告之詞，尚不足
    取。是被告上開所辯，無非事後卸責之詞，不足採信，事證
    明確，其犯行堪以認定。
三、核被告所為，係犯刑法第305條之恐嚇危害安全罪。原審以
    被告罪證明確，適用刑事訴訟法第449條第1項、第454條第2
    項、刑法第305條、第42條第3項、刑法施行法第1條之1，並
    審酌被告犯罪之動機、所生之損害、犯罪後否認犯行等一切
    情狀，量處罰金新臺幣5千元，如易服勞役，以新臺幣1千元
    折算1日，其認事用法並無違誤，量刑亦屬妥適，被告上訴
    意旨仍執前詞，否認犯罪而指摘原判決不當，為無理由，應
    予駁回。
四、據上論斷，應依刑事訴訟法第455條之1第1項、第3項、第36
    8條、第364條，判決如主文。
本案經檢察官李善植到庭執行職務。
中    華    民    國    99    年    3     月    29    日
                  刑事第九庭    審判長法  官  朱光國
                                      法  官  唐光義
                                      法  官  吳幸芬
上正本證明與原本無異。
本件不得上訴。
                                      書記官  巫偉凱
中    華    民    國    99    年    3     月    29    日
附錄本案論罪科刑法條：
刑法第305條：
以加害生命、身體、自由、名譽、財產之事，恐嚇他人致生危害
於安全者，處2年以下有期徒刑、拘役或3百元以下罰金。

司法院資訊處製作；財團法人民間司法改革基金會備份。
